bg-BG: Храна, напитки и тютюневи изделия > Хранителни продукти > Добавки и сосове > Релиш и чътни: Чътни; Релиш
es: Alimentación, bebida y tabaco > Alimentos > Condimentos y salsas > Picadillos y chutney: Chutney; Relish
ro-RO: Alimente, băuturi și tutun > Produse alimentare > Condimente și sosuri > Condimente pe bază de murături și chutney: Chutney; Relish
nl: Eten, drinken en tabak > Voedselitems > Specerijen en sauzen > Relish en chutney: Chutney; Relish
pt-BR: Alimentos, bebidas e tabaco > Alimentos > Condimentos e molhos > Molhos relish e chutney: Chutney; Relish
sl-SI: Hrana, pijača in tobak > Prehrambeni izdelki > Dodatki jedem in omake > Začinjena priloga in čatni: Čatni; Omaka
da: Fødevarer, drikkevarer og tobak > Fødevarer > Krydderier og saucer > Relish og chutney: Chutney; Relish
it: Cibo, bevande e tabacco > Alimenti > Condimenti e salse > Salse e chutney: Chutney; Salse relish
vi: Thực phẩm, đồ uống và thuốc lá > Hàng thực phẩm > Gia vị và nước sốt > Gia vị và tương ớt: Sốt chutney; Sốt relish
en: Food, Beverages & Tobacco > Food Items > Condiments & Sauces > Relish & Chutney: Chutney; Relish
lt-LT: Maistas, gėrimai ir tabakas > Maisto prekės > Pagardai ir padažai > Relišas ir čatnis: Čatnis; Pagardai
pt-PT: Comida, bebidas e tabaco > Artigos alimentares > Condimentos e molhos > Relish e chutney: Chutney; Relish
sv: Mat, dryck och tobak > Livsmedel > Kryddor och såser > Relish och chutney: Chutney; Relish
cs: Jídlo, pití a tabák > Potraviny > Přísady, ochucovadla a omáčky > Čalamády a chutney: Čatní; Relish
zh-CN: 饮食/烟酒 > 食品 > 酱汁与调味品 > 开胃小菜/酸辣酱: 酸辣酱; 碎腌菜
tr: Yiyecek, İçecekler ve Tütün Mamülleri > Yiyecek Çeşitleri > Çeşniler ve Soslar > Çeşni ve Hint Turşusu: Chutney; Çeşniler
el: Τρόφιμα, ποτά & προϊόντα καπνού > Είδη διατροφής > Καρυκεύματα & σάλτσες > Σάλτσα Relish & Chutney: Τσάτνεϊ; Ρέλις
de: Nahrungsmittel, Getränke & Tabak > Lebensmittel > Würzmittel & Saucen > Würzsoße und Chutney: Chutney; Relish
hr-HR: Hrana, piće i duhan > Prehrambeni artikli > Začini i umaci > Relish i chutney: Chutney; Relish
th: อาหาร เครื่องดื่ม และยาสูบ > รายการอาหาร > เครื่องปรุงรสและซอส > เครื่องปรุงรสและชัทนีย์: ชัตนีย์; เรลิช
ru: Продукты, напитки и табачные изделия > Пищевые продукты > Приправы, добавки и соусы > Релиш и чатни: Чатни; Релиш
pl: Żywność, napoje i tytoń > Żywność > Przyprawy i sosy > Sosy typu chutney: Chutney; Relish
hu: Élelmiszerek, italok és dohányáru > Élelmiszertételek > Fűszerek és szószok > Relish és csatni: Chutney; Relish
fi: Ruoka, juoma ja tupakkatuotteet > Ruokatuotteet > Maustekastikkeet ja kastikkeet > Relissi ja chutney: Chutneyt; Relissit
ko: 식품/음료/담배 > 식품 > 양념/소스 > 렐리시/처트니: 처트니; 렐리시
sk-SK: Potraviny, nápoje a tabakové výrobky > Potraviny > Ochucovadlá a omáčky > Chuťovky a čatní: Čatní; Relish
zh-TW: 食物、飲料和菸草 > 食品 > 調味料/醬料 > 酸辣醬: 印度酸辣醬; 碎瓜醬
nb: Mat, drikkevarer og tobakk > Matvarer > Tilbehør og sauser > Relish og chutney: Chutney; Relish
ja: 食品・飲料 > 食品 > 調味料・ソース > 薬味、チャツネ: チャツネ; レリッシュ
fr: Alimentation, boissons et tabac > Aliments > Sauces et condiments > Condiments et chutneys: Chutney; Relish